臺灣基隆地方法院刑事判決　　　　　　　 96年度訴字第893號
公　訴　人　臺灣基隆地方法院檢察署檢察官
被　　　告　乙○○
　　　　　　　　　　（另案臺灣基隆監獄執行中）
上列被告因毒品危害防制條例案件，經檢察官提起公訴（96年度
毒偵字第2390、2428、2585號），被告於準備程序進行中，就被
訴事實為有罪之陳述，經本院合議庭裁定由受命法官獨任進行簡
式審判程序，判決如下：
    主  文
乙○○所犯如附表「所犯罪名」欄所示之罪，均累犯，各處如附
表「宣告刑」欄所示之刑，應執行有期徒刑壹年貳月，扣案之第
一級毒品海洛因壹包（驗餘淨重零點零肆公克）併同無法析離之
包裝袋壹只沒收銷燬之、第一級毒品海洛因壹包（驗餘淨重零點
零公克）併同無法析離之包裝袋壹只沒收銷燬之，均沒收銷燬
之。
    事  實
一、乙○○有下列前案紀錄（構成累犯），施用毒品執行觀察、
    勒戒、強制戒治紀錄：
  (一)前因初犯施用毒品案件，經觀察、勒戒後，認無繼續施用毒
    品之傾向，於民國89年12月20日經釋放出所，並由臺灣基隆
    地方法院檢察署檢察官於89年12月17日，以89年度毒偵字第
    2207號為不起訴處分確定。
  (二)又二犯施用毒品案件，經觀察、勒戒後，認有繼續施用毒品
    之傾向，經法院裁定強制戒治（俟91年8 月2 日始因停止戒
    治並付保護管束而經釋放出所；92年2 月27日管束期滿未經
    撤銷，而完成其本次毒癮戒斷之療程），並由臺灣基隆地方
    法院檢察署檢察官提起公訴，經本院於91年3 月29日，以91
    年度訴字第87號判決有期徒刑七月、五月，應執行有期徒刑
    十月確定，92年5 月20日發監執行、93年3 月1 日執行完畢
    （構成累犯）。
  (三)再三犯施用毒品案件，由臺灣基隆地方法院檢察署檢察官提
    起公訴，經本院於93年11月10日，以93年度訴字第532 號判
    決有期徒刑八月確定。
  (四)復四犯施用毒品案件，由臺灣基隆地方法院檢察署檢察官聲
    請以簡易判決處刑，經本院於94年1 月10日，以94年度瑞簡
    字第2 號判決有期徒刑六月確定。
  (五)繼而五犯施用毒品案件，由臺灣基隆地方法院檢察署檢察官
    提起公訴，經本院於94年6 月8 日，以94年度訴字第407 號
    判決有期徒刑八月確定。與上開(三)、(四)所示案件，即乙○○
    因三犯、四犯施用毒品案件而經判處之有期徒刑八月及六月
    ，先經本院以94年度聲字第342 號裁定應執行有期徒刑一年
    確定，再與其因五犯施用毒品案件而經判處之有期徒刑八月
    合併計算執行期間，94年3 月16日發監執行、95年6 月16日
    假釋出監、95年10月17日假釋期滿未經撤銷，其未執行之刑
    ，以已執行論（構成累犯）。
二、乙○○猶不知引以為戒，分別基於施用第一級毒品海洛因之
    犯意，分別於下列時間、地點非法施用第一級毒品海洛因：
  (一)於96年7 月23日下午在基隆市火車站公共廁所，將第一級毒
    品海洛因置入注射針筒內，摻水混合注射皮膚靜脈血管處之
    方式，非法施用第一級毒品1 次，而於96年7 月24日上午8
    時50分許，因在基隆市○○區○○街8 巷4 號底3 層「龍騰
    大地社區停車場」內竊取電纜線時為警查獲，經同意採集尿
    液送驗，結果呈鴉片類陽性反應。
  (二)於96年8 月13日上午在基隆市火車站公共廁所，將第一級毒
    品海洛因置入注射針筒內，摻水混合注射皮膚靜脈血管處之
    方式，非法施用第一級毒品1 次，又於96年8 月13日14時40
    分許，在基隆市○○區○○路20號前，為警盤查時，查獲持
    有第一級毒品海洛因1 包（驗餘淨重0.04公克）。
  (三)於96年9 月21日上午在基隆市火車站公共廁所，將第一級毒
    品海洛因置入注射針筒內，摻水混合注射皮膚靜脈血管處之
    方式，非法施用第一級毒品1 次，又於96年9 月21日13時許
    ，在基隆市○○路25號前，為警盤查時，查獲持有第一級毒
    品海洛因1 包（驗餘淨重0.03公克）。
二、案經基隆市警察局第四分局報告臺灣基隆地方法院檢察署檢
    察官偵查起訴。
    理  由
一、本件被告所犯者非為死刑、無期徒刑、最輕本刑為3 年以上
    有期徒刑之罪或高等法院管轄第一審案件，其於準備程序進
    行中，先就被訴事實為有罪之陳述，經告知其簡式審判程序
    之旨，並聽取公訴人及被告之意見後，本院依刑事訴訟法第
    273 條之1 第1 項之規定，裁定由受命法官獨任進行簡式審
    判程序，且依同法第273 條之2 規定，簡式審判程序之證據
    調查，不受第159 條第1 項、第161 條之2 、第161 條之3
    、第163 條之1 及第164 條至第170 條規定之限制，合先敘
    明。
二、上開事實，業據被告於檢察偵查時及本院準備程序及審理時
    坦承在卷，而被告於96年7 月24日、96年8 月13日、96年9
    月21日為警查獲後，採集之尿液經送驗結果，均呈嗎啡、可
    待因之陽性反應，此有96年8 月20日、96年8 月28日、96年
    10月3 日臺灣檢驗科技股份有限公司濫用藥物尿液檢驗報告
    、台灣尖端先進生技醫藥股份有限公司濫用藥物檢驗報告、
    3 紙附卷可稽。復有如事實欄所示之物品扣案足資佐證，又
    被告先後為警查獲，扣案之第一級毒品海洛因2 小包（扣案
    之白粉2 小包，經警依菸毒檢驗包試劑初步檢驗結果，呈嗎
    啡、海洛因反應），再送法務部調查局鑑驗結果，確含第一
    級毒品海洛因成，分別（淨重0.04公克，包裝重0.20公克）
    、（淨重0.03公克，包裝重0.22公克），有基隆市警察局第
    四分局查獲涉嫌毒品危害防制條例毒品初步鑑驗報告單2 紙
    、法務部調查局96年9 月10日、96年10月28日鑑定通知書各
    2 份在卷可佐。又其前因施用毒品案件，於92年2 月27日強
    制戒治執行完畢釋放出所，亦有臺灣高等法院被告前案紀錄
    表附卷足佐。綜上所陳，被告於前次強制戒治於92年2 月27
    日執行完畢，5 年內再犯本案許，施用第一級毒品海洛因，
    罪證明確，犯行洵堪認定，自應依法論科。
二、論罪科刑部分：
  (一)查海洛因係毒品危害防制條例第2 條第2 項第1 款所定之第
    一級毒品，核被告所為係犯毒品危害防制條例第10條第1 項
    之施用第一級毒品罪。被告持有第一級毒品海洛因之低度行
    為，應為施用第一級毒品之高度行為所吸收，不另論罪。被
    告所犯上開3 罪，犯意各別，行為不同，應予分論併罰。
  (二)被告前曾受如事實欄所示之有期徒刑執行完畢，有臺灣高等
    法院被告前案紀錄表在卷可按，其於受一、(二)、(五)所示有期
    徒刑執行完畢後之5 年內，故意再犯本件有期徒刑以上之罪
    ，為累犯，其所犯上開3 罪，均應依刑法第47條第1 項加重
    其刑。
  (三)爰審酌被告犯罪之動機、曾有施用毒品之前科仍不知戒除，
    惟犯罪後坦承犯行，且所犯之施用毒品犯行乃戕害自己身心
    健康，並未危及他人等一切情狀，分別量處如主文所示之刑
    ，併定其應執行之刑。
三、沒收部分：
  (一)扣案之第一級毒品海洛因2 包（淨重0.04公克，包裝重0.20
    公克）、（淨重0.03公克，包裝重0.22公克）併同無法析離
    之包裝袋2 只，包裝袋應與毒品整體視為查獲之毒品，依毒
    品危害防制條例第18條第1 項前段之規定，宣告沒收銷燬之
    （蓋無論以何種方式包裝袋與其內裝之毒品，包裝袋內均會
    有極微量毒品殘留，故上述包裝袋2 只應整體視為查獲毒品
    ，一併依前揭規定宣告沒收銷燬之，參見最高法院95年度臺
    上字第3739號、第7354號判決）。
據上論斷，應依刑事訴訟法第273 條之1 第1 項、第299 條第1
項前段，毒品危害防制條例第10條第1 項、第18條第1 項前段、
第23條第2 項，刑法第11條、第47條第1 項、第51條第5 款，判
決如主文。
本案經檢察官甲○○到庭執行職務。
中　　華　　民　　國　　96　　年　　12　　月　　31　　日
                  刑事第三庭法  官  黃永定
以上正本證明與原本無異。
如不服本判決應於收受本判決後10日內向本院提出上訴書狀，其
未敘述上訴理由者，並得於提起上訴後10日內向本院補提理由書
狀（均須按他造當事人之人數附繕本）「切勿逕送上級法院」。
中　　華　　民　　國　　96　　年　　12　　月　　31　　日
                            書記官  劉珍珍
附錄論罪法條：
毒品危害防制條例第10條
I施用第一級毒品者，處 6 月以上 5 年以下有期徒刑。
II施用第二級毒品者，處 3 年以下有期徒刑。
附表：
┌───┬──────────┬───────┬───────────┐
│編號　│　　犯罪行為　　　　│所犯罪名　　　│　　宣告刑　          │
├───┼──────────┼───────┼───────────┤
│一　　│96年7 月23日下午，施│施用第一級毒品│累犯，處有期徒刑柒月。│
│      │用第一級毒品海洛因  │罪            │                      │
├───┼──────────┼───────┼───────────┤
│二　　│96年8 月13日上午，施│施用第一級毒品│累犯，處有期徒刑柒月，│
│　　　│用第一級毒品海洛因  │罪            │扣案之第一級毒品海洛因│
│　　　│　                  │              │壹包（淨重零點零肆公克│
│      │                    │              │）併同無法析離之包裝袋│
│      │                    │              │壹只沒收銷燬之。      │
├───┼──────────┼───────┼───────────┤
│三　　│96年9月21日上午，施 │施用第一級毒品│累犯，處有期徒刑柒月，│
│　　　│用第一級毒品海洛因  │罪            │扣案之第一級毒品海洛因│
│      │                    │              │壹包（淨重零點零參公克│
│      │                    │              │）併同無法析離之包裝袋│
│      │                    │              │壹只沒收銷燬之。      │
└───┴──────────┴───────┴───────────┘
